臺灣新竹地方法院刑事判決　　　　　　　　　　　　　　九十一年度易緝字第四號
　　公　訴　人　臺灣新竹地方法院檢察署檢察官
　　被　　　告　甲○○
右列被告因竊盜案件，經檢察官提起公訴（八十八年度偵字第八三八○號），本院判
決如左：
    主  文
甲○○無罪。
    理  由
一、公訴意旨略以：案外人彭陞雲與陳光明共同意圖為自己不法之所有，分別自民國
    八十八年十一月五日及十三日起，由陳光明雇用知情之挖土機司機黃瑞峰，負責
    挖取位於新竹市○○○路八二公里旁、海山漁港航道內之國有海砂，並由彭陞雲
    雇用知情之營業曳引車司機汪登鰲（上列彭陞雲、陳光明、黃瑞峰、汪登鰲部分
    ，業經本院另以八十九年度易字第一○五一號判決在案）及被告甲○○，分別駕
    駛ＦＸ─六二七、ＭＷ─七三一號營業曳引車前往上開地點承載黃瑞峰所挖取之
    海砂，汪登鰲及被告甲○○再依陳光明之指示，將所盜探之海砂載至新竹縣湖口
工業區○○道前與彭陞雲會合後，由彭陞雲負責接應、帶路，運往不知情之陳澤
    仁所租用位於新竹縣湖口鄉○○路三九之一號工地傾倒，因認被告甲○○與陳光
    明等人涉有刑法第三百二十條第一項之共同竊盜罪嫌等語。
二、按犯罪事實應依證據認定之，無證據不得推定其犯罪事實，又無法證明被告犯罪
    者，應諭知無罪之判決，刑事訴訟法第一百五十四條、第三百零一條第一項分別
    定有明文。又認定不利於被告之事實，須依積極證據，苟積極證據不足為不利於
    被告事實之認定時，即應為被告有利之認定，更不必有何有力之證據，亦經最高
    法院著有判例（參見三十年上字第八一六號）。
三、訊據被告甲○○堅決否認有何公訴人所指之竊盜犯行，辯稱：伊係受僱於陳光明
    去載運砂石，不知道係盜採之國有海砂，陳光明當初向伊說因跟漁會訂契約要清
    除航道，且有提出契約書，所以伊只是單純受僱陳光明去載運海砂，一趟新台幣
    一千二百元等語。經查：
（一）案外人陳光明於八十八年十一月三日以設於新竹縣芎林鄉○○村○○路一○九
      巷六弄二四號之「永慶土木包工業」（下簡稱永慶工業）之名義，與新竹區漁
      會簽訂「海山漁港航道石塊清除工程」合約，約定由永慶工業將位於新竹市○
      ○○○○道上之石塊清除，並約定應將所清除之石塊棄置於新竹漁港新生地內
      指定地點堆放，陳光明因而雇用黃瑞峰在新竹市○○○路八二公里處之海山漁
      港航道內駕駛挖土機挖取砂石，而由汪登鰲及被告甲○○分別駕駛ＦＸ─六二
      七、ＭＷ─七三一號營業曳引車將砂石載運至指定地點，嗣於八十八年十一月
      二十八日晚上九時五十分許，在新竹市海山漁港上址內，陳光明明知所挖取之
      砂石應運送至新竹漁港新生地內指定之地點堆放，但因該指定地點將於晚上十
      時關門，陳光明竟聯絡彭陞雲詢問其要不要海砂，經彭陞雲同意後，陳光明旋
      即指示甲○○、汪登鰲分別駕駛前揭營業曳引車，先至新竹縣湖口工業區○○
      道與彭陞雲會合後，始在彭陞雲之帶領下，將前揭營業曳引車上之海砂運送至
      不知情之陳澤仁（已由檢察官為不起訴處分確定）所租用位於新竹縣湖口鄉○
      ○路三九之一號工地傾倒等事實，業據陳光明於本院八十九年度易字第一○五
      一號竊盜案件中，供承不諱，並據證人即新竹區漁會總幹事吳錦明證述屬實（
      見本院八十九年易字第一○五一號八十九年十二月一日訊問筆錄），且有新竹
      市警察局第三分局朝山派出所製作之會勘紀錄、照片六紙、新竹市新竹區漁會
      工程合約書等件，附於上開刑事卷內足按，且經本院於八十九年度易字第一○
      五一號刑事判決事實欄中認定在案；而陳光明上開將業務上所持有之前揭海砂
      合計三十七立方公尺（被告甲○○車上所載之海砂為十九立方公尺，汪登鰲車
      上所載之海砂為十八立方公尺）予以侵占入己後，處分送予彭陞雲之行為，亦
      經本院於變更起訴法條後，以上開判決判處有期徒刑四月，如易科罰金，以三
      百元折算一日，緩刑二年在案，有刑事判決書一件在卷足稽。
（二）查被告甲○○係受僱於陳光明，而非公訴人所指係受僱於彭陞雲，又被告甲○
      ○係依照陳光明指示，於八十八年十一月二十八日晚上九時五十分許，在新竹
      縣湖口工業區○○道與彭陞雲會合後，將海砂載運至新竹縣湖口鄉○○路三九
      之一號工地傾倒之事實，已據陳光明、汪登鰲、彭陞雲供明在卷（詳見上開刑
      事卷九十年五月十七日、同年六月十四日訊問筆錄、九十年十一月七日審理筆
      錄）。是則被告甲○○雖有運送海砂之行為，但其是否知悉上揭海砂為陳光明
      所侵占之物，而得認其有共同侵占之犯意，自應賴積極證據為證。次查，被告
      甲○○既是受僱於陳光明而為載運海砂之工作，則其所辯不知該海砂係盜採之
      國有海砂，僅單純受僱載運海砂等語，尚難認與常情有悖，自無從僅憑其受僱
      於陳光明即得推認與陳光明就上開侵占行為有犯意之聯絡。此外，經本院調查
      之結果，亦查無其他積極證據得以證明被告甲○○有何侵占之故意，自難遽以
      刑法第三百十條第一項之罪責相繩，從而，既不能證明被告甲○○犯罪，爰依
      法為其無罪之諭知。
據上論斷，應依刑事訴訟法第三百零一條第一項，判決如主文。
本案經檢察官吳金棟到庭執行職務。
中      華      民      國      九十一      年    三      月    十八    日
                                臺灣新竹地方法院刑事第二庭
                                    法  官   魏  瑞  紅
右正本證明與原本無異。
如不服本判決，應於判決送達後十日內向本院提出上訴狀( 應附繕本 )，上訴於
臺灣高等法院。
                                    書記官   陳  凰  榆
中      華      民      國      九十一      年    三      月    十八    日
